【裁判字號】    92,易,106
【裁判日期】    920218
【裁判案由】    贓物
【裁判全文】
臺灣苗栗地方法院刑事判決                          九十二年度易字第一０六號
    公  訴  人  臺灣苗栗地方法院檢察署檢察官
    被      告  丁○○
右列被告因贓物案件，經檢察官提起公訴（九十二年度偵緝字第三號、第四號、第五
號），本院依簡式審判程序審理，判決如左：
    主  文
丁○○收受贓物，處有期徒刑參月；又連續寄藏贓物，處有期徒刑拾月。應執行有期
徒刑壹年。
    事  實
一、丁○○(1)前因妨害自由等案件，經本院於民國九十年二月二十二日，以八十九年
    度訴字第二二九號判決判處有期徒刑六月，如易科罰金，以三百元折算一日，緩
    刑二年，於九十年三月十九日確定。(2)又於緩刑前即九十年一月二十日犯偽造文
    書罪，經臺灣臺中地方法院於九十一年六月十二日，以九十一年度訴字第二六六
    號判決判處有期徒刑四月，如易科罰金，以三百元折算一日，於九十一年七月八
    日確定。嗣上開(1)宣告緩刑二年部分，經臺灣臺中地方法院於九十一年八月二十
    七日，以九十一年度撤緩字第一三九號裁定，撤銷該緩刑之宣告確定。而前開(1)
    、(2)二罪，經臺灣臺中地方法院於九十一年十月二十四日，以九十一年度聲字第
    三五七五號裁定，定應執行有期徒刑九月，如易科罰金，以三佰元折算一日確定
    ，嗣於九十一年十二月十六日易科罰金執行完畢（不構成累犯）。
二、丁○○明知如附表編號一、二、三所示之物，均係他人所拾得或竊得之來路不明
    贓物，竟於附表編號一所示時間、地點，自如附表編號一所示之人，收受如附表
    編號一所示之物。丁○○另基於寄藏贓物之概括犯意，連續於附表二、三所示之
    時間、地點，自如附表編號二、三所示之人，收受如附表編號二、三所示之物，
    而寄藏於其苗栗縣頭份鎮○○路三七巷十三號租屋處。
三、嗣因丁○○於九十一年五月二十二日，在臺灣臺中地方法院九十一年度訴字第二
    六六號另案審理中，自白前開收受贓物行為，及經警於九十一年一月十日依法執
    行搜索而查獲，並扣得上開贓物。
四、案經臺灣臺中地方法院檢察署檢察官呈請臺灣高等法院臺中分院檢察署令轉臺灣
    苗栗地方法院檢察署檢察官偵查起訴，及苗栗縣警察局報請同署檢察官偵查起訴
    。
    理  由
一、程序方面：
    本件被告丁○○所犯為刑法第三百四十九條第一項之收受贓物罪及同條第二項之
    寄藏贓物罪，核屬刑事訴訟法第二百七十三條之一第一項所定死刑、無期徒刑、
    最輕本刑為三年以上有期徒刑以外之罪，亦非高等法院管轄之第一審案件，而被
    告於本院行準備程序中就被訴事實為有罪之陳述，經告知被告簡式審判程序之旨
    並聽取當事人意見後，本院合議庭裁定由受命法官獨任進行簡式審判程序，合先
    敘明。
二、認定犯罪事實所根據的證據及理由：
    (一)被告丁○○於本院審理時，自白其明知如附表所示之物均為贓物，而仍予收受
      及寄藏之犯行。
    (二)附表編號一所示之國民
      失之物，而屬贓物等情，業據證人己○○、丙○○、辛○○於警詢及偵查中證
      述甚明（見臺灣臺中地方法院檢察署九十年度偵字第二五二二號卷第十九至二
      十一頁背面、第七十、七十一、八十三頁），復有己○○、辛○○所出具之贓
      物認領保管單各一紙、丙○○國民
    (三)附表編號二之所示之錄影機等物，係庚○○於九十年十二月間，在苗栗縣頭份
      鎮乙○○所經營之「黏巴達」酒店所竊得，並寄藏於被告丁○○之上開租屋處
      乙節，業據庚○○於另案審理時供述明確（見本院九十一年度易字第一六五號
      卷之九十一年四月三十日審判筆錄），核與證人即被害人乙○○於警詢證述遭
      竊情節相符（見九十一年度偵字第二七五號卷第二十頁及背面），並有乙○○
      所出具之贓物認領保管單二紙在卷可稽（同上卷第三十六、三十七頁）。而庚○○復因該件竊盜案，經本院於九十一年五月十四日以九十一年度易字第一六
      五號判決，判處有期徒刑一年，於九十一年七月一日確定，經本院調閱該案卷
      宗核閱屬實，並有該判決書一份可按。
    (四)附表編號三所示之傢俱等物，係甲○○、壬○○自永尚傢俱行所竊得之贓物，
      並寄藏於被告之上開租屋處乙節，業據甲○○、壬○○於另案偵查時供承不諱
      （見九十一年度偵字第五七九號卷第三十頁背面、第三十四頁），並據證人即
      被害人戊○○於警詢中證述永尚傢俱行遭竊等情甚明（同上卷第四十六至四十
      七頁背面），復有戊○○所出具之贓物認領保管單、遭竊傢俱照片六幀可稽（
      同上卷第五十九至六十二頁）。而壬○○亦因該竊盜等案，經本院於九十二年
      五月六日以九十一年度易字第六六九號判決，判處有期徒刑二年，甲○○則經
      本院於九十二年十二月九日以九十二年易字第十四號判處應執行有期徒刑二年
      六月，有該判決書二份在卷可憑。
    (五)綜上所述，被告之自白，核與事實相符。本案事證明確，被告犯行應堪認定。
三、論罪科刑的理由：
    (一)核被告丁○○如附表編號一之行為，係犯刑法第三百四十九條第一項之收受贓
      物罪；其如附表編號二、三所為，均係犯刑法第三百四十九條第二項寄藏贓物
      罪。公訴意旨雖認被告如附表編號一之行為，係犯寄藏贓物罪云云，惟按，刑
      法第三百四十九條第二項之寄藏贓物，係指受寄他人之贓物，為之隱藏者而言
      （最高法院著有三十年度非字第五七號、五十年度臺上字第八七號判例意旨參
      照）；同法第一項收受贓物罪，所稱之「收受」，係指無償移轉自他人，而取
      得對贓物之持有行為，凡與贓物罪有關，不合於搬運、寄藏、故買、牙保等要
      件之持有取得贓物行為，均屬之。經查，被告於臺灣臺中地方法院另案審理其
      涉犯偽造文書等罪一案中供承：
      院前麵攤拿給我的，要我不要跟人說是他給我的等語（見臺灣臺中地方法院九
      十一年度訴字第二六六號卷，九十一年五月二十二日審理筆錄第五頁）。是以
      ，被告之行為尚難認係替他人保管而藏匿之行為，應屬收受贓物無疑，起訴法
      條尚有未洽，惟因犯罪之基本社會事實乃屬同一，而經公訴檢察官當庭予以變
      更，故本院自毋庸變更起訴法條，併此敘明（司法週刊第一零二三期，司法院
      刑事廳（九０）廳刑一字第００二九九號函文，檢附臺灣士林地方法院八十九
      年十月份法律座談會紀錄參照）。
    (二)被告如附表編號二、三所示先後二次寄藏贓物之行為，時間緊接，且犯罪構成
      要件相同，顯係基於概括犯意反覆為之，應依連續犯規定論以一罪，並加重其
      刑。
    (三)又被告所犯上開收受及寄藏贓物罪二罪間，犯意各別，行為互異，犯罪構成要
      件亦不同，自應分論併罰。
    (四)爰審酌被告(1)有如犯罪事實欄(一)所載之前科，有臺灣高等法院被告全國前案紀
      錄表在卷足憑，其素行不佳。(2)前經本院合法傳喚開庭多次（九十二年五月一
      日、五月十六日、六月十二日、六月二十五日、九月二十四日、十月十四日）
      ，均無正當理由不到庭，迨通緝後始歸案，造成訴訟程序之拖延，及司法資源
      之浪費甚鉅。(3)本案贓物多已返還被害人，被害人損失得以彌補。(4)犯罪後，
      初於偵查中否認犯行，嗣於本院審理時自白，態度尚稱良好，有坦承悔過之具
      體表現。(5)公訴檢察官向本院具體求處應執行有期徒刑一年等一切情狀，量處
      如主文所示之刑，以資儆懲。
四、適用法律依據：
    (一)刑事訴訟法第二百七十三條之一第一項，第二百九十九條第一項前段。
    (二)刑法第五十六條、三百四十九條第一項、第三百四十九條第二項。
    (三)刑法第五十一條第五款、罰金罰鍰提高標準條例第一條前段。
本案經檢察官劉正穆到庭執行職務。
中      華      民      國    九十二    年      二      月     十八     日
                                      臺灣苗栗地方法院刑事第二庭
                                          法  官  顧 正 德
右正本證明與原本無異。
如不服本判決，應於判決送達後十日內向本院提出上訴狀（應抄附繕本）。
                                          書記官  黃 正 中
中      華      民      國    九十二    年      二      月     十八     日
附表：
┌──┬────┬───────┬───────┬───┬───────┐
│編號│犯罪時間│犯  罪  地  點│犯  罪  行  為│被害人│贓  物  來  源│
├──┼────┼───────┼───────┼───┼───────┤
│ 一 │九十年一│臺灣苗栗地方法│向真實年籍、姓│己○○│己○○身分證於│
│    │月間某日│院附近麵攤前。│名均不詳之「魏│、劉萬│八十九年九月二│
│    │。      │              │文彬」成年男子│興、洪│十五日，在苗栗│
│    │        │              │收受己○○、劉│昇嘉。│縣竹南鎮○○街│
│    │        │              │萬興、丙○○之│      │天禧美容店遭竊│
│    │        │              │國民身分證三枚│      │；辛○○身分證│
│    │        │              │。            │      │於八十九年九月│
│    │        │              │              │      │底某日，在苗栗│
│    │        │              │              │      │縣頭份鎮民權里│
│    │        │              │              │      │產業道路上，遭│
│    │        │              │              │      │人佯裝警員臨檢│
│    │        │              │              │      │竊取；丙○○身│
│    │        │              │              │      │分證於八十九年│
│    │        │              │              │      │十月底，在彰化│
│    │        │              │              │      │縣彰化市乘車途│
│    │        │              │              │      │中遺失。      │
│    │        │              │              │      │              │
│    │        │              │              │      │              │
│    │        │              │              │      │              │
│    │        │              │              │      │              │
├──┼────┼───────┼───────┼───┼───────┤
│ 二 │九十年十│苗栗縣頭份鎮德│寄藏庚○○竊得│乙○○│庚○○於九十年│
│    │二月間不│義路三七巷十三│之錄影機、分割│      │十二月間，在苗│
│    │詳時日。│號丁○○租屋處│器、監視攝影鏡│      │栗縣頭份鎮「黏│
│    │        │。            │頭（共三個）、│      │巴達」酒店內竊│
│    │        │              │電視機、無線麥│      │得。          │
│    │        │              │克風主機各一台│      │              │
│    │        │              │。            │      │              │
├──┼────┼───────┼───────┼───┼───────┤
│ 三 │九十一年│同右          │寄藏甲○○、賴│永尚傢│甲○○、壬○○│
│    │一月十日│              │永昌竊得之梳妝│俱行﹙│二人於同年月九│
│    │。      │              │檯、酒櫥、衣櫃│看管人│日，在苗栗縣頭│
│    │        │              │、雙人床等贓物│：陳運│份鎮○○路一二│
│    │        │              │。            │進﹚  │三八號永尚傢俱│
│    │        │              │              │      │行內所竊得。  │
└──┴────┴───────┴───────┴───┴───────┘
附錄本判決論罪科刑法條全文：
中華民國刑法第三百四十九條
收受贓物者，處三年以下有期徒刑、拘役或五百元以下罰金。
搬運、寄藏、故買贓物或為牙保者，處五年以下有期徒刑、拘役或科或併科一千元以
下罰金。
因贓物變得之財物，以贓物論。


司法院資訊處製作；財團法人民間司法改革基金會備份。
